最　高　行　政　法　院　裁　定
                                      100年度裁字第173號
抗  告  人　蔡鏡輝
上列抗告人因與相對人考選部間考試事件，對於中華民國99年11
月9日臺北高等行政法院99年度訴字第2028號裁定提起抗告，本
院裁定如下︰
　　主  文
抗告駁回。
抗告訴訟費用由抗告人負擔。
　　理  由
一、按抗告法院認抗告為不合法或無理由者，應為駁回抗告之裁
    定。
二、本件抗告人因不服考試院民國97年4月11日97考台訴決字第
    80號訴願決定、99年3月10日99考台訴決字第052號訴願再審
    決定及99年8月11日99考台訴決字第113號訴願決定，合併向
    原審法院提起行政訴訟。原審略以：（一）關於97考台訴決
    字第80號訴願決定部分：抗告人係於97年4月29日收受該訴
    願決定書，有送達證書附卷可稽，其提起行政訴訟期間，應
    自97年4月30日起，算至97年5月29日（星期五），即已屆滿
    。抗告人遲至99年10月12日始提起行政訴訟，有原審法院收
    文戳日期可按，已逾不變期間，顯非合法。（二）關於99考
    台訴決字第052號訴願再審決定部分：該訴願再審決定係考
    試院依訴願法再審程序作成不受理之決定，不得對之提起行
    政訴訟。（三）99考台訴決字第113號訴願決定部分：係抗
    告人就上開業經97考台訴決字第080號訴願決定標的之同一
    事件，重行提起訴願及申請再審，考試院決定訴願及再審之
    申請均不受理，抗告人對之提起行政訴訟，亦非合法。因予
    裁定駁回抗告人之訴。
三、本院經核原裁定於法並無不合，抗告意旨仍執詞略謂：(一)、
    撤銷訴訟之提起，應於訴願決定書送達後2月之不變期間內
    為之。行政訴訟法第106條第1項前段定有明文。但訴願人以
    外之利害關係人知悉在後者自知悉時起算。首先無時效限制
    ，其次任何人均可主張之，當然訴願亦應包括在內，即無適
    用前段之餘地。又第2項明定：撤銷訴訟自訴願決定書送達
    後已逾3年者，不得提起，據上開二特別規定，本件均可合
    法主張並適用之，具備有關要件，即無本法第107條第1項第
    10款限制之情形可言。(二)、考試院97考台訴字第80號訴願決
    定書在97年4月29日收受97年5月29日滿2個月。惟據本法第
    106條第2項之規定，至99年10月12日止，僅二年餘尚未屆三
    年之期限，亦是合法起訴者至明。(三)、本件原評分在試卷上
    之分數係及格者，但二次通知之成績分數卻不及格，顯屬錯
    誤，相對人卻未依同條第2項為應作為之處分云云。然查：
    （一）「撤銷訴訟之提起，應於訴願決定書送達後2個月之
    不變期間內為之。」行政訴訟法第106條第1項前段定有明文
    。雖該條項但書規定「訴願人以外之利害關係人知悉在後者
    ，自知悉時起算。」惟本件抗告人係考試院97考台訴決字第
    80號訴願決定之訴願人，而非訴願人以外之利害關係人，自
    無該條項但書規定之適用。（二）行政訴訟法第4條第1項及
    第5條規定撤銷訴訟及課予義務訴訟，雖均採訴願前置主義
    ，於踐行訴願程序後，始得提起行政訴訟。然因訴願法第97
    條關於訴願決定再審程序之規定，係就已確定且不得再提起
    行政訴訟之訴願決定，於具有法定再審事由時，得由訴願機
    關再為審查之特別救濟程序。依再審程序作成之訴願不受理
    決定，係屬行政處分，有別於一般通常之訴願決定，而不得
    再成為行政訴訟審查之對象。（三）對已決定或撤回之訴願
    事件重行提起訴願者，應為不受理之決定，訴願法第77條第
    7款亦定有明文。而本件抗告人參加96年律師考試，不服相
    對人不予及格及否准其閱覽、複印試卷等處分，提起訴願，
    經考試院以97考台訴決字第80號訴願決定駁回確定，嗣抗告
    人對上開訴願決定申請再審，經考試院以99考台訴決字第05
    2號訴願再審決定不受理。另抗告人就上開業經訴願決定標
    的之同一事件，重行提起訴願及申請再審，經考試院99考台
    訴決字第113號決定訴願及再審之申請均不受理，抗告人不
    服，一併提起行政訴訟。則揆諸前開規定與說明，原裁定駁
    回抗告人之訴，於法並無不合，抗告意旨執詞指摘原裁定不
    當，求予廢棄，難認有理由，應予駁回。
四、據上論結，本件抗告為無理由。依行政訴訟法第104條、民
    事訴訟法第95條、第78條，裁定如主文。
中　　華　　民　　國　　100　 年　　1　　 月　　20　　日
                    最高行政法院第五庭
                        審判長法官　吳　明　鴻
                              法官　林　茂　權
                              法官　侯　東　昇
                              法官　黃　秋　鴻
                              法官　陳　國　成

以  上  正  本  證  明  與  原  本  無  異
中　　華　　民　　國　　100　 年　　1　　 月　　21　　日
　　　　　　　　　　　　　　　書記官　王　福　瀛